臺灣屏東地方法院刑事判決　　　　　　　 96年度訴字第434號
公　訴　人　臺灣屏東地方法院檢察署檢察官
被　　　告　甲○○
　　　　　　　　　　現於屏東看守所
上列被告因違反毒品危害防制條例案件，經檢察官提起公訴（96
年度毒偵字第362 、410 號）及同署檢察官移送併辦（96年度偵
字第3121號），被告於準備程序中就被訴事實為有罪之陳述，本
院合議庭裁定改依簡式審判程序審理，判決如下：
    主  文
甲○○施用第一級毒品，累犯，處有期徒刑壹年。扣案之海洛因
壹包（淨重零點零捌公克、空包裝重零點貳壹公克）、注射針筒
壹支、殘渣袋玖個，均沒收銷燬之；塑膠吸管壹支，沒收。又施
用第二級毒品，累犯，處有期徒刑陸月，扣案之甲基安非他命壹
包（毛重零點肆公克）、注射針筒壹支，沒收銷燬之；塑膠吸管
壹支，沒收。應執行有期徒刑壹年肆月。扣案之海洛因壹包（淨
重零點零捌公克、空包裝重零點貳壹公克）、甲基安非他命壹包
（毛重零點肆公克）、注射針筒壹支、殘渣袋玖個，均沒收銷燬
之；塑膠吸管壹支，沒收。
　　事　實
一、甲○○於民國92年間因犯竊盜罪，經本院以92年度簡字第36
    4 號判處拘役40日確定，又另案因施用第一級、第二級毒品
    ，違反毒品危害防制條例案件，經臺灣高等法院高雄分院以
    92年度上訴字第723 號判處有期徒刑8 月、4 月，應執行有
    期徒刑11月確定，與上開拘役及徒刑接續執行，於93年1 月
    5 日入監執行，於94年1 月1 日因縮刑期滿出監執行完畢。
    又甲○○因施用毒品案件，經本院88年度毒聲字第1913號裁
    定令入勒戒處所施以觀察、勒戒，於88年9 月3 日入所執行
    ，因有繼續施用毒品傾向，再由本院以88年度毒聲字第2099
    號裁定令入戒治處所施予強制戒治，於88年10月15日轉入執
    行，89年9 月30日執行完畢出所，旋再犯施用毒品案件，經
    依貴院裁定於92年1 月5 日入所執行強制戒治，嗣93年1 月
    5 日期滿出所執行完畢。
二、詎甲○○猶不思戒除毒癮，於上開有期徒刑及強制戒治執行
    完畢後5 年內，復基於施用第一級毒品海洛因之犯意，於96
    年2 月20日許，在屏東縣崁頂鄉崁頂焚化爐前，以新臺幣10
    00元之代價，向姓名、年籍不詳綽號「東港仔」之成年男子
    ，購買海洛因1 包，藏放於屏東縣潮州鎮○○路61巷34號友
    人黃金輝住處房間內嬰兒紙尿褲內，供其自96年2 月20日某
    時許起至同年月24日5 時許止，在上址，以針筒注射方式施
    用海洛因，平均每8 小時施用1 次。另基於施用第二級毒品
    甲基安非他命之犯意，於96年2 月21日某時，在上址，將甲
    基安非他命置入玻璃球內燒烤成白煙並以吸食器吸用所生煙
    霧之方式，施用甲基安非他命1 次。嗣警分別於96年2 月21
    日3 時15分許，徵得黃金輝同意搜索上開住處，並在上址自
　　嬰兒紙尿褲中取出海洛因1 包（淨重0.08公克、空包裝重0.
　　21公克），及查獲甲基安非他命1 包（毛重0.4 公克）、殘
　　渣袋2 個、注射針筒及塑膠吸管各1 支；又於同年2 月28日
　　11時許，在屏東縣警察局潮州分局偵查隊偵訊時，持本院核
　　發之搜索票，在甲○○身上扣得殘渣袋7 個而查悉上情。
三、案經屏東縣警察局潮洲分局報告臺灣屏東地方法院檢察署檢
    察官偵查起訴。
    理　由
一、本件被告所犯係死刑、無期徒刑、最輕本刑為3 年以上有期
    徒刑以外之罪，其於本院準備程序中就被訴事實為有罪之陳
    述，經法官告知被告簡式審判程序之旨，並聽取公訴人、被
    告之意見後，由本院合議庭依刑事訴訟法第273 條之1 第1
    項規定，裁定由受命法官獨任進行簡式審判程序，先予敘明
    。
二、上開事實，業據被告坦承不諱，且被告為警查獲時採尿送驗
    結果呈可待因、嗎啡及甲基安非他命之陽性反應，有臺灣檢
    驗科技股份有限公司濫用藥物尿液檢驗報告各1 紙在卷可證
    。又扣案之海洛因1 包（淨重0.08公克、空包裝重0.21公克
    ）及甲基安非他命1 包（毛重0.4 公克），經送驗結果分別
    含有海洛因、甲基安非他命成分，有法務部調查局96年3 月
    27日調科壹字第09623028130 號鑑定書、高雄醫學大學附設
    中和紀念醫院檢驗報告在卷可稽，上述鑑驗結果，均係檢驗
    機關本於專業知識及以精密儀器或科學檢驗方法所得之結論
    ，自可憑信。此外，復有殘渣袋9 個、注射針筒及塑膠吸管
    各1 支扣案可證，足見被告自白與事實相符，堪以採信。又
    被告前因施用毒品案件，經本院88年度毒聲字第1913號裁定
    令入勒戒處所施以觀察、勒戒，於88年9 月3 日入所執行，
    因有繼續施用毒品傾向，再由本院以88年度毒聲字第2099號
    裁定令入戒治處所施予強制戒治，於88年10月15日轉入執行
    ，89年9 月30日執行完畢出所，旋再犯施用毒品案件，經依
    貴院裁定於92年1 月5 日入所執行強制戒治，嗣93年1 月5
    日期滿出所執行完畢等情，有臺灣屏東地方法院檢察署刑案
    資料查註紀錄表、全國施用毒品案件紀錄表及臺灣高等法院
    被告全國前案紀錄表各1 份在卷可參。從而，本件事證明確
    ，被告犯行洵堪認定。
三、查海洛因及甲基安非他命分屬毒品危害防制條例第2 條第2
    項第1 款、第2 款所稱之第一級、第二級毒品，均不得持有
　　、施用，被告竟持以施用，核其所為，係犯同條例第10條第
　  1 項之施用第一級毒品罪及同條第2 項之施用第二級毒品罪
    。其施用前持有海洛因及甲基安非他命之低度行為，應為施
    用之高度行為所吸收，均不另論罪。被告雖有多次施用第一
    級毒品海洛因之犯行，惟按刑事法若干犯罪行為態樣，本質
    上原具有反覆、延續實行之特徵，立法時予以特別歸類，定
    為犯罪構成要件之行為要素，則行為人基於概括之犯意，在
    密切接近之一定時、地持續實行之複次行為，倘依社會通念
    ，客觀上認為符合一個反覆、延續性之行為觀念者，於刑法
    評價上，即應僅成立一罪，學理上所稱「集合犯」之職業性
    、營業性或收集性等具有重複特質之犯罪均屬之（最高法院
    95年度台上字第1079號判決參照）。又依毒品危害防制例第
    2 條第1 項所規定之「毒品」的定義，可知毒品，因有高度
    之成癮性及濫用性，即一方面因「耐藥性」的影響，導致行
    為人必須逐漸增加施用劑量，方能達成主觀之相同效果；他
    方面則因「生理依賴性」及「心理依賴性」的影響，導致行
    為人對毒品產生強烈渴求，終至不能根絕。本件被告以針筒
    注射方式施用海洛因，平均每8 小時施用1 次，業據其供明
    在卷，足見被告施用海洛因相當頻繁，已對毒品產生強烈渴
    求，具有成癮性，職此，應可認定被告施用海洛因之行為，
    具有反覆性及延續性；準此，於刑法評價上，應僅成立「集
    合犯」之實質一罪。被告所犯上述2 罪，犯意各別，行為互
　　異，應予分別論罪，合併處罰。又被告於92年間因犯竊盜罪
　  ，經本院以92年度簡字第36 4號判處拘役40日確定，又另案
    因施用第一級、第二級毒品，違反毒品危害防制條例案件，
    經臺灣高等法院高雄分院以92年度上訴字第723 號判處有期
    徒刑8 月、4 月，應執行有期徒刑11月確定，與上開拘役及
    徒刑接續執行，於93年1 月5 日入監執行，於94年1 月1 日
    因縮刑期滿出監執行完畢，有臺灣高等法院被告前案紀錄表
    在卷可稽，其於上開有期徒刑執行完畢後5 年內，故意再犯
    本件2 罪，均為累犯，依刑法第47條第1 項規定，應加重其
    刑。爰審酌被告素行非佳，經觀察、勒戒後，仍未能戒除毒
    癮，顯見其無戒毒悔改之意，惟念其施用毒品乃自戕行為，
　　及其施用毒品之期間、次數、犯罪後坦認犯行，態度尚稱良
  　好等一切情狀，分別量處如主文所示之刑，並定其應執行之
    刑。又扣案之海洛因1 包（淨重0.08公克、空包裝重0.21公
    克）及甲基安非他命1 包（毛重0.4 公克），經送驗結果分
    別含有海洛因、甲基安非他命成分，已如前述，其包裝袋沾
    有毒品均無法析離，視同毒品之一部分，應依毒品危害防制
    條例第18條第1 項前段規定，均沒收銷燬之。另扣案殘渣袋
    9 個，經送驗結果含有海洛因成分，有高雄醫學大學附設中
    和紀念醫院檢驗報告及屏東縣潮州分局毒品初步檢驗報告表
    暨照片在卷可稽，且被告於警詢中亦自承因使用後袋中都還
    會有殘渣，捨不得丟掉，還要留用等語，足見該殘渣袋9 個
    地確含有海洛因成分，另注射針筒1 支，經送驗結果則含有
    海洛因及甲基安非他命成分，有高雄醫學大學附設中和紀念
    醫院檢驗報告可稽，是上開殘渣袋9 個及注射針筒1 支，均
    因沾有毒品而無法析離，應依毒品危害防制條例第18條第1
    項前段規定，均沒收銷燬之；另扣案之塑膠吸管各1 支，係
    被告所有，供其施用毒品所用之物，業據其供明在卷，併依
    刑法第38條第1 項2 款規定，宣告沒收。
據上論斷，應依刑事訴訟法第273 條之1 第1 項、第299 條第1
項前段，毒品危害防制條例第10條第1 項、第2 項、第18條第1
項前段，刑法第11條、第47條第1 項、第51條第5 款、第38條第
1 項第2 款，判決如主文。
本案經檢察官靳隆坤到庭執行職務。
中　　華　　民　　國　　96　　年　　5 　　月　　31　　日
                  刑事第四庭    法  官  王炳人
以上正本證明與原本無異。
如不服本判決應於收受本判決送達後十日內向本院提出上訴書狀，
其未敘述上訴理由者，並得於提起上訴後十日內向本院補提理由
書狀（均須按他造當事人之人數附繕本）「切勿逕送上級法院」
中　　華　　民　　國　　96　　年　　6 　　月　　 4 　　日
                                書記官  潘豐益
附錄本判決論罪科刑法條全文
毒品危害防制條例第10條第1、2項
施用第一級毒品者，處 6 月以上 5 年以下有期徒刑。
施用第二級毒品者，處 3 年以下有期徒刑。
